ACORDAO-COMPLETO-2509341

ACÓRDÃO DE RELAÇÃO

ACÓRDÃO DE RELAÇÃO 15815/2021 ATA 33/2021 - PRIMEIRA CÂMARA

Acórdão 15815/2021-TCU-Primeira Câmara
VISTO e relacionado este processo relativo ao ato de aposentadoria de Lucio Martins da Conceição emitido pelo Tribunal Regional Federal da 3ª Região e submetido a este Tribunal para fins de registro.
Considerando que o ato de aposentadoria foi remetido ao Tribunal em 12/8/2016;
considerando que no julgamento do Recurso Extraordinário 636.553, o Supremo Tribunal Federal decidiu, em repercussão geral (Tema 445) , que "em atenção aos princípios da segurança jurídica e da confiança legítima, os Tribunais de Contas estão sujeitos ao prazo de 5 anos para o julgamento da legalidade do ato de concessão inicial de aposentadoria, reforma ou pensão, a contar da chegada do processo à respectiva Corte de Contas";
considerando que ao julgar os embargos de declaração opostos pela União naquele apelo extraordinário foi esclarecido que esse prazo é ininterrupto, computado a partir da chegada do processo à Corte de Contas, e que, "passado esse prazo sem finalização do processo, o ato restará automaticamente estabilizado", abrindo-se, "a partir daí, a possibilidade de sua revisão, nos termos do art. 54 da Lei 9.873/1999";
considerando que em decorrência do que foi decidido pelo STF, o TCU, por meio do Acórdão 122/2021-TCU-Plenário, ordenou à Sefip que "identifique, entres os atos constantes da base de dados do Sistema de Apreciação e Registro de Atos de Admissão e Concessões (Sisac) e ou do Sistema de Atos de Pessoal (epessoal) pendentes de julgamento, aqueles que, à luz da decisão exarada pelo STF no Recurso Extraordinário 636.553/RS, devem ser considerados tacitamente registrados" e indique, dentre aqueles, os que "contenham algum tipo de ilegalidade e cujos prazos para revisão de ofício encontram-se em curso, adotando medidas sistematizadas para que sejam, com a maior brevidade possível, submetidos aos procedimentos de revisão de ofício, com fulcro no art. 54 da Lei 9.784/1999, c/c o art. 260, § 2º, do Regimento Interno do TCU";
considerando que o ato tratado neste processo ingressou nesta Corte há mais de 5 anos e se enquadra nas hipóteses acima transcritas;
considerando que a Secretaria de Fiscalização de Integridade de Atos e Pagamentos de Pessoal e de Benefícios Sociais - Sefip e o Ministério Público junto ao TCU - MPTCU, em pareceres uniformes, opinaram pela ilegalidade do ato e pela denegação de seu registro em decorrência da incorporação de quintos pelo exercício de função posterior à edição da Lei 9.624/1998, sem, contudo, atentarem para o transcurso do prazo de 5 anos definido pelo STF para a configuração de seu registro tácito;
considerando que a proposta contida nos pareceres não pode prosperar, por colidir com a solução exigida pelo STF;
ACORDAM os Ministros do Tribunal de Contas da União, reunidos em sessão da Primeira Câmara, com fundamento no art. 71, inciso III, da Constituição Federal e nos arts. 1º, inciso V, e 39, inciso II, da Lei 8.443/1992, e em consonância com o decidido pelo Supremo Tribunal Federal, em sede de repercussão geral, no julgamento do Recurso Extraordinário 636.553 (Tese 445) , em:
reconhecer o registro tácito do ato de aposentadoria de Lucio Martins da Conceição;
encaminhar os autos à Sefip para que faça consignar a anotação do registro tácito desta aposentadoria e adote os procedimentos destinados à revisão de ofício do referido ato, nos termos do subitem 9.2.1 do Acórdão 122/2021-TCU-Plenário;
dar ciência deste acórdão ao interessado e ao Tribunal Regional Federal da 3ª Região, com a informação de que a íntegra do relatório e do voto que o fundamentam podem ser consultadas no endereço eletrônico www.tcu.gov.br/acordaos.
1. Processo TC-Processo 037.151/2021-5 (APOSENTADORIA) 
	1.1. Interessado: Lucio Martins da Conceição (XXX.209.728-XX) 
	1.2. Unidade: Tribunal Regional Federal da 3ª Região
	1.3. Relator: Ministro Jorge Oliveira
	1.4. Representante do Ministério Público: Procurador Marinus Eduardo De Vries Marsico
	1.5. Unidade Técnica: Secretaria de Fiscalização de Integridade de Atos e Pagamentos de Pessoal e de Benefícios Sociais (Sefip) 
	1.6. Representação legal: não há
	1.7. Determinações/Recomendações/Orientações: não há.

Primeira Câmara

Tribunal Regional Federal da 3ª Região

ACORDAO-COMPLETO-2536335

Acórdão 1167/2022 - Plenário

JORGE OLIVEIRA

não há

Procurador Marinus Eduardo De Vries Marsico

APOSENTADORIA (APOS)

Secretaria de Fiscalização de Integridade de Atos e Pagamentos de Pessoal e de Benefícios Sociais (Sefip)